臺灣高等法院臺中分院民事裁定　96年度抗字第382號
抗　告　人　丙○○
相　對　人　台北富邦商業銀行股份有限公司
　　　　　　　　　　　　及地下.
法定代理人　甲○○
相　對　人　乙○○
上列抗告人因與相對人間聲明異議事件，對於民國96年6月6日臺
灣臺中地方法院96年度執字第4920號所為裁定，提起抗告，本院
裁定如下：
    主  文
抗告駁回。
抗告程序費用由抗告人負擔。
    理  由
一、按民法第八百六十六條規定：「不動產所有人設定抵押權後
    ，於同一不動產上得設定地上權或其他權利，但其抵押權不
    因此而受影響」。同法第八百六十七條規定：「不動產所有
    人設定抵押權後，得將不動產讓與他人，但其抵押權不因此
    而受影響」。又司法院院字第一四四六號解釋：「不動產所
    有人設定抵押權後，如與第三人訂立租賃契約而致抵押物之
    價金有所影響，該租賃契約對於抵押權人不生效力，抵押權
    人因屆期未受清償，聲請拍賣抵押物時，執行法院自可依法
    以無租賃狀態逕予執行」。另大法官會議釋字第三○四號解
    釋理由書更加闡明：「民法第八百六十六條規定：『不動產
    所有人設定抵押權後，於同一不動產上得設定地上權及其他
    權利。但其抵押權不因此而受影響』，如其抵押權因設定地
    上權或其他權利而受影響者，本院院字第一四四六號解釋認
    為對於抵押權人不生效力，抵押權人聲請拍賣抵押物時，執
    行法院自可依法逕予執行，乃因抵押權為物權，經登記而生
    公示之效力，在抵押權登記後就抵押物取得地上權或其他使
    用收益之權利者，自不得使登記在先之抵押權受其影響。故
    所有人於抵押權設定後，在抵押物上所設定之地上權或其他
    使用收益之權利於抵押權有影響者，在抵押權人聲請拍賣抵
    押物時，發生無人應買或出價不足清償抵押債權之情形，即
    須除去該項權利而為拍賣，並於拍定後解除被除去權利者之
    占有而點交於拍定人，乃為使抵押權人得依抵押權設定時之
    權利狀態而受清償所必要」。
二、本件相對人乙○○於92年8月22日，以其所有坐落台中市○
    區○○○段421－20地號土地（應有部分10000分之196），
    及其地上建物即建號6647號門牌號碼台中市○○路58號6樓
    之2號房屋一棟，設定本金最高限額抵押權0000000元予相對
    人台北富邦商業銀行股份有限公司，抵押債權額現為000000
    0元及利息、違約金，抵押權設定後，於95年6月1日，將上
    述房屋出租給抗告人，上述房地，經原法院96年度執字第49
    20號以0000000元底價定期於96年5月29日拍賣結果無人應買
    ；再定期於同年6月26日以256000元底價第二次拍賣，無人
    應買，同年7月26日以0000000元底價第三次拍賣，無人應買
    ，有各該次拍賣不動產筆錄可稽，足見上述租賃權之存在已
    影響抵押權，是原法院裁定將上述租賃權予以除去後拍賣，
    於法並無不合。抗告意旨僅泛稱系爭房屋租賃權尚有糾葛云
    云。惟查系爭房屋租賃權之存在既有影響抵押權人即相對人
    台北富邦商業銀行股份有限公司之抵押權，法院可裁定除去
    抵押權後再行拍賣之情，已如上述，抗告人並未具體指出原
    裁定有何失當，僅泛稱系爭房屋租賃權尚有糾葛云云，其抗
    告為無理由，應予駁回。
三、據上論結，本件抗告為無理由，依強制執行法第30條之1、
    民事訴訟法第495條之1第1項、第449條第1項、第95條、第
    78條，裁定如主文。
中　　華　　民　　國　　96　　年　　7 　　月　　27　　日
                  民事第一庭    審判長法　官  吳火川
                                      法　官  饒鴻鵬
                                      法　官  邱森樟
以上正本係照原本作成。
再為抗告應以適用法規顯有錯誤為理由，並經本院之許可，該許
可以原裁定所涉及之法律見解具有原則上之重要性者為限。
如提起再抗告者應於裁定送達後10日內向本院提出抗告理由狀（
須按照他造人數附具繕本）並繳納抗告裁判費新臺幣1,000元，
同時委任律師或具有律師資格之關係人為代理人。
                                      書記官  鄧智惠
中　　華　　民　　國　　96　　年　　7 　　月　　30　　日
                                                      Ｍ
